### JOÃO VITOR GUEDES DE SOUSA

Desenvolvedor front-end

#### Contato

Email:guedeskj2@gmail.com Telefone: (61) 984218067

Endereço: Sudoeste – DF, CEP: 70675326

Data de Nascimento: 24/2/2004

Estado Civil: Solteiro

## Links profissionais

Repositório: https://github.com/guedescss/ Linkedin: https://www.linkedin.com/in/guedescss/

#### Perfil

Sou um desenvolvedor apaixonado pelo que eu faço. Costumo dizer que "quem faz o que gosta vive de férias". Por isso estou sempre querendo aprender algo novo que me ajude a ser um desenvolvedor cada vez melhor. Estou com 2 anos de experiência e já atuei no front-end, utilizando **JavaScript**, **HTML/CSS3**, e atualmente estudando na **RocketSeat(ONE)** e outras plataformas. Tenho disponibilidade para trabalhar em período integral, inclusive aos sábados. Sou organizado, dedicado, responsável, comunicativo e dinâmico. Tenho o objetivo de adquirir novos conhecimentos e de contribuir para o mercado de trabalho e desejo me especializar em front-end.

# Histórico profissional

**Empresa: Galeria Mercato.** 

Função: apoio administrativo, assessoria comercial.

Período: 12.2022 a 07.2023.

**Empresa: VIA ROMANA** 

Função: Designer Gráfico, Vendas.

Período: 3.2019 a 4.2020.

## Formação

<u>Análise e Desenvolvimento de Sistemas</u> – Cursando o 1º Semestre no Instituto de Educação Superior de Brasília - **IESB**.

### Cursos Extracurriculares

**Web Developer**: Lógica, HTML, PHP com MYSQL + OO – 88 horas (17.1.2022 a 4.3.2022 - **TREINACOM – ensino e tecnologia**).

**Udemy**: ReactJS + Redux, webpack, redux-form, mongoDB, express, node JS (2023 - **Udemy**).

**Discover**: Programação web, HTML,CSS,Javascript, git e Github (25.07.2023 – **RocketSeat(discover**).

**Java Programmer:** Java, JSP, Servlet's, Struts, XML e acesso a banco de dados MySQL com JDBC – 80 horas (7.3.2022 a 17.1.2022 – **TREINACOM – ensino e tecnologia**).

## Tecnologias

Javascript, HTML, CSS, SQL Server, MySql, Node, React, GIT, Vue.js